# 应付商业保理公司款项入应付账款还是其他应付款

提问人：PIL 时间：2016-01-15 14:00:56
A公司向供应商采购商品 100 万，之后三方签署一份协议，约定C商业保理公司先行支付 100 万给供应商，同时供应商将对A公司债权转让给C商业保理公司，请问此时A公司欠保理公司的 100 万入应付账款还是其他应付款科目？

回答人：chenyiwei
其他应付款（或短期借款）更妥。因为A公司与供应商之间的商业债权债务关系已由保理公司代为结清，现在所存在的是A公司与保理公司之间因融资形成的债权债务关系。

提问人：feeling1206 时间：2016-04-19 10:25:29
请教陈版主： 从商业保理公司的角度， 1.普通保理：债权转移过来(附追索权)，需要进行账务处理吗？还是只需备查，在放款的时候做dr应收保理款 cr银行存款就可以了？ 2.再保理：如果是将自己保理转入的债权转出，融入的资金对应其他流动负债；如果是将其他保理公司的债权转入，融出资金对应其他流动资产 ，是否合理？
谢谢。

回答人：chenyiwei
1 、如果站在保理申请人的角度不能终止确认金融资产的，那么相应地对保理公司而言，该受让的债权也就不能确认为其自己的资产，只应当帐外备查登记，相当于放款的质押物。 2 、可以这样理解。